

# **Mamadou Aliou** Diallo

### Développeur Web Full Stack

- Sénégal Dakar
- mamadoual iou de veloppeur web@gmail.com
- +221 78 309 26 63
- linkedin.com/in/mamadou-aliou-diallo

## Compétences

Prestashop



Symfony

PHP



JavaScript, JQuery



MySQL Shopify

Linux

Langues

Français

**Anglais** Qualités

- Dynamique
- Curieux
- Solidaire

### Centres d'intérêt

- Jeux videos
- Cinéma

### **Profile**

Autodidacte depuis 5 ans dans le développement de projets web, en particulier la conception de sites web et d'applications. Autonome, mais appréciant le travail en équipe avec des collaborateurs sur site ou distants. Passionner par les nouvelles technologies web, je suis en quête de nouveaux défis à surmonter.

## **Experience Professionnelle**

#### Développeur web

LinnovLab

Mai 2023 - Maintenant

#### Conception de sites e-commerce

- Utilisation des Frameworks Prestashop et Shopify.
- Création de thèmes personnalisés à la demande des clients.
- Optimisation SEO.

#### Développeur web

Avr. 2023 - Mai. 2023

#### Conception d'une Application de chat

- Utilisation du Framework Symfony comme base de l'application.
- Utilisation de HTML & CSS et du JavaScript (JQuery) pour le design de l'application avec effets d'animations.
- Utilisation d'Ajax pour la mis à jour dynamique de la page et offrir une expérience utilisateur plus agréable.
- Utilisation de l'ORM Doctrine pour la manipulation de la base de donnée MySQL.
- Analyse et Test de l'application avec PHPUnit.
- Utilisation de GIT pour le versionning du projet.

#### Développeur web

10 Avr. 2023 - 30 Avr. 2023

#### Conception de Site pour un Peintre

- Utilisation du Framework Symfony comme base de l'application.
- Utilisation de HTML & CSS et du JavaScript (JQuery) pour le design de l'application avec effets d'animations.
- Utilisation de l'ORM Doctrine pour la manipulation de la base de donnée MySQL.
- Analyse et Test du site web avec PHPUnit.
- Amélioration du référencement du site.
- Utilisation de GIT pour le versionning du projet.

### **Formation**

2020 - 2021

Licence 1 informatique en cybersécurité (Institut Supérieur D'Informatique)

2021 - 2022

Licence 2 informatique en cybersécurité (Institut Supérieur D'Informatique)

2022 - 2023

Licence 3 informatique en cybersécurité (Institut Supérieur D'Informatique)